臺灣高等法院臺中分院刑事裁定　　　　　96年度抗字第1158號
抗　告　人
即　被　告　甲○○
上列抗告人因違反證券交易法案件，聲請解除禁止接見通信，
不服臺灣臺中地方法院96年12月10日第一審裁定（96年度聲羈字
第1783號），提起抗告，本院裁定如下：抗告駁回。
    主  文
抗告駁回。
    理  由
一、按法院認被告於羈押中接見、通信及受授物件有足致其脫逃
    或湮滅、偽造、變造證據或勾串共犯或證人之虞者，得依檢
    察官察官之聲請或依職權命禁止或扣押之，刑事訴訟法第10
    1條第1項、第105條第3項分別定有明文。所謂有事實足認為
    有湮滅、偽造、變造證據或勾串共犯或證人之虞者，以此理
    由羈押之目的，在於確保證據之存在及真實。因此，倘尚有
    共犯或證人待查證，不予羈押，被告可能勾串共犯或證人為
    虛偽陳述者；或其他有湮滅、偽造、變造各種證據之嫌疑存
    在者，均得認為有湮滅、偽造、變造證據或勾串共犯或證人
    之虞，而予以羈押中之被告禁止接見、通信。
二、本件抗告意旨略以：原裁定駁回抗告人即被告甲○○解除禁
    止接見、通信之聲請，其理由無非係抗告人涉嫌與共犯吳光
    誠、陳建霖及不詳年籍姓名之香港地區人士，共同炒作亞智
    科技股份有限公司股票價格；暨抗告人與不詳年籍姓名之人
    ，共同炒作聯豪科技股份有限公司外其他公司股票價格，現
    正由檢察官偵查中，本案既有其他共犯尚未到案或緝獲歸案
    ，仍待檢察官偵查，始足認抗告人之自白是否與事實相符，
    抗告人仍非無與其他共犯串證之虞等情。然前述所謂尚未歸
    案之其他共犯，竟係不詳年籍姓名之人士，以虛擬幻想、毫
    無特定對象之共犯，而予被告禁止接見通信之處分，顯係「
    先押人，再偵辦」，實已違法；況亞智科技炒股案發生時間
    在民國（下同）93年初，迄今已4年之久，猶未偵查清楚，
    而恣意押人取供，實有不妥，爰依法提起抗告，請求將原裁
    定撤銷，自為裁定云云。
三、經查：
(一)、本件抗告人即被告甲○○因違反證券交易法案件，經原審訊
    問並參酌卷內相關卷證資料後，認其涉犯證券交易法第171
    條第1項第1款之罪嫌，犯罪嫌疑重大；且有事實足認為有逃
    亡、勾串共犯之虞，符合刑事訴訟法第101條第1項第1款、
    第2款及第105條第3項規定，非予羈押，顯難進行審判，認
    有羈押之必要，原審裁定予以羈押並禁止接見、通信在案。
(二)、又原裁定認抗告人涉嫌與共犯吳光誠、陳建霖及不詳年籍姓
    名之香港地區人士，共同炒作亞智科技股份有限公司股票價
    格；又抗告人與不詳年籍姓名之人，共同炒作聯豪科技股份
    有限公司外之其他公司股票價格，現正由檢察官偵查中，有
    臺灣臺中地方法院檢察署檢察官意見書1份附卷可稽，本案
    既尚有其他共犯尚未緝獲歸案，對購買股票之始末及資金去
    向，仍待檢察官偵查，始足認抗告人之自白是否與事實相符
    ，抗告人仍非無與渠等串證之虞，法院前對抗告人諭知羈押
    並禁止接見通信之「有事實足認為有湮滅證據及勾串證人之
    虞」之原因，顯仍繼續存在。另抗告人縱罹患心臟病，惟其
    自承心臟病發時，經看守所急救而未造成不幸，足認羈押處
    所已有足夠之醫護措施，不會造成抗告人生命、身體之危險
    ，且據檢察官具狀陳明羈押原因仍存在，若未予羈押，顯難
    進行追訴，因認抗告人甲○○禁止接見、通信原因尚未消滅
    ，而駁回解除禁止接見通信之聲請，經核並無違誤。
(三)、本件既然尚有共犯未到案，如解除抗告人禁止接見通信，抗
    告人自有可能藉此機會，勾串其餘在逃共犯湮滅其他尚未查
    扣罪證之虞，為達防免抗告人勾串供詞及證詞之可能，自仍
    有羈押、禁見之必要。至抗告人固謂原裁定所謂尚未歸案之
    其他共犯均係不詳年籍姓名之人士，並未特定對象，顯有「
    先押人，再偵辦」之違法、暨亞智科技炒股案發生時間在93
    年初，迄今已4年之久，猶未偵查清楚，而恣意押人取供，
    實有不妥等情，惟參卷附之臺灣臺中地方法院檢察署檢察官
    意見書，已詳述抗告人有禁見必要之理由，並表示尚有其他
    共犯在逃，仍有待追查，且於抗告人羈押中，已另查得抗告
    人涉有聯豪科公司、中福公司等約10家公司之不法操縱案等
    語，足認本件抗告人尚涉有其他性質類似之案件待追查，復
    基於刑事訴訟法第245條第1項規定之偵查不公開原則，相關
    證據縱未能於原審庭訊時在抗告人面前提出，但尚不得據此
    指稱檢察官之意見係僅憑主觀臆測、憑空幻想而來。況本件
    自96年10月10日逮捕抗告人而開始偵查，迄今未滿3個月，
    尚非甚久，而檢察官調查事證之行使，本有審酌之權，與抗
    告人是否有禁止接見通信之必要無涉，抗告人猶執陳詞提起
    抗告，為無理由，應予駁回。
四、據上論結，應依刑事訴訟法第412條，裁定如主文。
中　　華　　民　　國　　96　　年　  12　　月　   31　 日
            刑事第十一庭  審判長法　官  陳  朱  貴
                                法　官　胡  文  傑
                                法　官　何  志  通
上列正本證明與原本無異。
不得再抗告。
                                書記官  高  麗  淇
中　　華　　民　　國　　97　　年 　1 　　月　   2   　日
